臺灣屏東地方法院刑事判決　　　　　　　 94年度易字第182號
公　訴　人　臺灣屏東地方法院檢察署檢察官
被　　　告　甲○○　男　31歲.
上列被告因違反毒品危害防制條例案件，經檢察官提起公訴（94
年度毒偵字第11號），本院判決如下：
    主    文
本件免訴。
    理    由
一、公訴意旨略以：被告甲○○前因施用毒品案件，經法院裁定
    停止戒治並交付保護管束期滿，嗣經臺灣屏東地方法院檢察
    署檢察官檢察官於民國九十一年六月二十四日以九十一年度
    戒毒偵字第一四七號不起訴處分確定。詎於五年內復基於施
    用第二級毒品甲基安非他命之犯意，於九十三年十月二十五
    日五時四十分許（即為警採尿時）回溯七十二小時內某時，
    在不詳處所，以不詳方式施用第二級毒品甲基安非他命一次
    。嗣於同年十月二十四日二十二時許，在桃園縣桃園市○○
    ○街二七三巷十九號二樓為警查獲，並扣得吸食器一組及玻
    璃球一個，因認被告涉犯毒品危害防制條例第十條第二項之
    罪嫌。
二、按案件曾經判決確定者，應諭知免訴之判決，刑事訴訟法第
    三百零二條第一款定有明文。又案件曾經判決確定者，應為
    免訴之判決，此項原則關於實質上一罪或裁判上一罪，均有
    其適用，連續犯係裁判上一罪，其一部分犯罪事實曾經判決
    確定者，其效力當然及於全部，故檢察官復將其他部分重行
    起訴，亦應諭知免訴之判決（最高法院四十九年台非字第二
    ○號判例及八十二年台非字第四一一號判決可資參照）。再
    按按判決應宣示之，但不經言詞辯論之判決，不在此限，刑
    事訴訟法第二百二十四條第一項定有明文；又裁判制作裁判
    書者，除有特別規定外，應以判決正本送達於當事人、代理
    人、辯護人及其他受裁判之人，同法第二百二十七條第一項
    亦著有規定。是裁判宣示或送達於當事人、代理人、辯護人
    或其他受裁判之人時，始對外發生裁判之效力，如裁判未經
    宣示復未送達者，則對外尚不發生效力，自無拘束力可言。
    依同法第四百五十五條之規定，書記官接受簡易判決原本後
    ，應立即制作正本送達於當事人，從而刑事簡易案件之判決
    ，既未經宣示，該判決自應以正本送達於當事人時，始對外
    發生效力，則地方法院依簡易程序判決後，因未上訴而確定
    ，其判決確定既判力對於時間效力之範圍，應以判決正本送
    達時為準（八十六年十一月臺灣高等法院暨所屬法院法律座
    談會意見參照）。
三、經查：
  (一)本件被告前因於九十三年十一月八日九時許（即為警採尿時
    ）回溯九十六小時內之某時，在不詳地點，以不詳方式施用
    第二級毒品甲基安非他命一次，嗣為警於同年十一月七三時
    二十分許，在台北縣中和市○○路一○一巷三號前為警查獲
    ，所犯毒品危害防制條例第十條第二項施用第二級毒品罪，
    業經臺灣板橋地方法院檢察署檢察官以九十四年度毒偵字第
    二二四七號聲請簡易判決處刑，並經臺灣板橋地方法院於九
    十四年五月三十一日以九十四年度簡字第二○五九號判處有
    期徒刑六月，該判決於同年六月七日送達於被告本人，又於
    同年六月十三日送達檢察官，是該案於同年六月二十三日判
    決確定，有臺灣高等法院被告全國前案紀錄表、臺灣板橋地
    方法院上開判決、同院送達證書及本院公務電話紀錄在卷可
    參（見本院卷第九三至九九、一○三至一○四頁），是上開
    確定判決之既判力時點自應為九十四年六月七日送達被告時
    ，要無疑義。
  (二)次查，被告前經本院發佈通緝，嗣於九十四年六月十七日為
    警緝獲經本院訊問時，坦承其自九十三年十月中旬起至九十
    四年間均有連續施用第二級毒品之習慣（見本院卷第八十七
    頁），參酌吸食毒品有成癮性之特質以觀，足見被告於前案
    判決（即臺灣板橋地方法院九十四年度簡字第二○五九號）
    前之本案施用第二級毒品行為，與前開已經判決確定之第二
    級毒品犯行間，時間緊接，方法相同，所犯係構成要件相同
    之罪，顯係出於概括犯意反覆為之，應屬裁判一罪之連續犯
    關係，揆諸前揭說明，本案前既經臺灣板橋地方法院為實體
    確定判決，且該簡易判決之既判力時點（即送達被告之九十
    四年六月七日）已在本案檢察官所指犯行時點（即九十三年
    十月二十五日五時四十分許（即為警採尿時）回溯七十二小
    時內之某時之後，故被告本案被訴部份應為前開簡易判決之
    既判力效力所及，爰由本院不經言詞辯論，逕為免訴判決之
    諭知。
四、臺灣桃園地方法院檢察署九十四年度毒偵字第一○二三號、
    第一一三八號移送併辦部分：
  (一)移送併辦意旨略以（詳如附件移送併辦書）。
  (二)檢察官認併辦意旨所指之被告施用第二級毒品犯行，與本案
    起訴部分有連續犯之裁判上一罪關係，爰移送本院併辦，惟
    本件起訴部分業經本院諭知免訴判決已如上述，本院自無從
    併予審理，應退由檢察官另為適法之處理。
據上論斷，應依刑事訴訟法第三百零二條第一款、第三百零七條
，判決如主文。
中   華    民     國     94     年    6   月    24    日
                         臺灣屏東地方法院刑事第四庭
                             審判長法  官  莊鎮遠
                                   法  官  王以齊
                                   法  官  劉敏芳
以上正本證明與原本無異。
檢察官得上訴。
如不服本判決應於收受本判決送達後十日內向本院提出上訴書狀
，其未敘述上訴理由者，並得於提起上訴後十日內向本院補提理
由書狀（均須按他造當事人之人數附繕本）「切勿逕送上級法院
」
中　　華　　民　　國　　94　　年　　6 　　月　　24　　日
                                   書記官  許倬維
